【裁判字號】    98,毒抗,187
【裁判日期】    980224
【裁判案由】    聲請強制戒治
【裁判全文】
臺灣高等法院臺中分院刑事裁定         98年度毒抗字第187號
抗  告  人
即  被  告  甲○○
上列抗告人因聲請強制戒治案件，不服臺灣彰化地方法院中華民
國98年1月19日裁定（98年度毒聲字第26號），提起抗告，本院
裁定如下：
    主  文
抗告駁回。
    理  由
一、抗告意旨略以：抗告人甲○○未曾施用毒品，僅有吸食強力
    膠，卻於驗尿時檢出有施用毒品陽性反應，實感到莫大之冤
    屈，爰依法提起抗告云云。
二、按經觀察、勒戒後，檢察官依據勒戒處所之陳報，認受觀察
    、勒戒人有繼續施用毒品之傾向者，檢察官應聲請法院裁定
    令入戒治處所施以強制戒治，其期間為六個月以上，至無繼
    續強制戒治之必要為止，但最長不得逾一年，毒品危害防制
    條例第20條第2項定有明文。查抗告人甲○○基於施用第二
    級毒品甲基安非他命之犯意，於民國（下同）97年6月10日
    中午12時10分為警採尿回溯九十六小時內之某時，在不詳處
    所，以不詳方法，施用第二級毒品甲基安非他命一次之事實
    ，雖迭據被告否認，惟經警採集其尿液送請詮昕科技股份有
    限公司檢驗，該公司以氣相層析質譜儀分析法（GC／MS）檢
    驗，結果呈安非他命濃度1008ng／ml、甲基安非他命濃度
    17541ng／ml，經判別為安非他命、甲基安非他命陽性反應
    等情，有彰化縣警察局員林分局委託檢驗尿液代號與真實姓
    名對照認證單及該公司97年6月20日濫用藥物尿液檢驗報告
    存卷可稽。而氣相層析質譜儀係目前最常採用以測試嫌疑人
    有無施用毒品之確認方法，蓋在良好的操作條件下，以氣相
    層析質譜儀作藥物及其代謝產物之定性及定量分析，將可排
    除偽陽性之可能，幾乎不會有偽陽性反應產生，此有行政院
    國軍退除役官兵輔導委員會臺北榮民總醫院83年4月7日（83
    ）北總內字第03059號函可供參照；復參之人體代謝原理，
    施用毒品後經尿液排出之時間，依施用量之多寡、施用者之
    年齡、性別及代謝功能不同而有所差異，一般而言，施用者
    在施用毒品後四十八小時內所排泄之尿液，均有可能被檢出
    毒品經人體代謝後之物質，且若經常或大量施用，則毒品經
    代謝後之物質由尿液排出時間約可延長至九十六小時（行政
    院衛生署藥物食品檢驗局81年2月8日藥檢壹字第001156號
    函意旨參照），是本件抗告人於97年6月10日中午12時10分
    為警採集之尿液既經檢出安非他命及甲基安非他命陽性反應
    ，則其有施用第二級毒品甲基安非他命之事實，已堪認定。
    原審法院因認抗告人甲○○確有施用第二級毒品甲基安非他
    命之犯行，乃以臺灣彰化地方法院97年度毒聲字第404號裁
    定令入勒戒處所觀察勒戒，復為本院以97年度毒抗字第1074
    號駁回其抗告確定，經送臺灣彰化看守所附設勒戒處所施以
    觀察、勒戒後，為該所認有繼續施用毒品之傾向，有該所民
    國97年12月31日彰所戒字第0970800405號函檢送之有繼續施
    用毒品傾向證明書一份附卷可稽，原審因認檢察官據該所之
    陳報所為聲請係屬正當，乃據毒品危害防制條例第20條第2
    項之規定，裁定令入戒治處所施以強制戒治，核無不合。抗
    告人未提出其他事證以推翻上述檢驗報告之結果，僅空言否
    認有施用第二級毒品之犯行，指摘原裁定不當，為無理由，
    應駁回其抗告。
三、據上論斷，應依刑事訴訟法第412條，裁定如主文。
中    華    民    國    98    年    2     月    24    日
            刑事第一庭    審判長法  官  陳  紀  綱
                                法  官  張  智  雄
                                法  官  陳  欣  安
以上正本證明與原本無異。
不得再抗告。
                                書記官  吳  姁  穗
中    華    民    國    98    年    2     月    24    日


司法院資訊處製作；財團法人民間司法改革基金會備份。
